臺灣高等法院民事判決
109年度上字第1455號
上  訴  人  何淑雲  


訴訟代理人  陳彥旭律師
被  上訴人  江青釗  
訴訟代理人  尹純孝律師
上列當事人間請求減少價金等事件，上訴人對於中華民國109年9
月15日臺灣新北地方法院108年度訴字第1456號第一審判決提起
上訴，本院於110年3月24日言詞辯論終結，判決如下：
    主      文
原判決關於駁回上訴人後開第二項之訴部分及訴訟費用之裁判均
廢棄。
被上訴人應給付上訴人新臺幣壹佰貳拾陸萬肆仟肆佰捌拾捌元，
及自民國一百零八年五月二十一日起至清償日止，按年息百分之
五計算之利息。
其餘上訴駁回。
第一、二審訴訟費用，由被上訴人負擔百分之八十二，餘由上訴
人負擔。
    事實及理由
一、上訴人主張：兩造於民國103年5月11日簽訂不動產買賣契約
    書（下稱系爭契約），由伊以新臺幣（下同）1,650萬元購
    買被上訴人所有之門牌號碼新北市○○區○○街000號1樓及2樓
    房屋（下稱系爭房屋）及坐落土地（與系爭房屋合稱為系爭
    不動產），業於同年6月13日完成交屋及所有權移轉登記。
    詎伊於108年3、4月間重新裝潢系爭房屋並委託厚昇工程顧
    問有限公司檢驗時，發現系爭房屋有混凝土氯離子含量過高
    ，導致混凝土剝落、鋼筋裸露，影響系爭房屋結構安全之瑕
    疵，被上訴人應負物之瑕疵擔保責任，並減少系爭不動產買
    賣價金之8%即132萬元（計算式：1,650萬元×8%）；且伊為
    保存系爭房屋之瑕疵現況，以進行訴訟上鑑定及估價，致無
    法修繕居住使用系爭房屋，因而支出租屋費用22萬2,000元
    等情，爰依民法第359條、第179條、第227條第2項規定，求
    為命被上訴人給付伊合計154萬2,000元（計算式：132萬元＋
    22萬2,000元）及加付法定遲延利息之判決。原審為上訴人
    敗訴之判決，上訴人提起上訴，聲明：㈠原判決廢棄。㈡被上
    訴人應給付上訴人154萬2,000元，其中132萬元自起訴狀繕
    本送達翌日起，其餘22萬2,000元自109年6月10日起，均至
    清償日止，按年息百分之5計算之利息。
二、被上訴人則以：原審委託社團法人新北市土木技師公會（下
    稱土木技師公會）進行鑑定，該公會製作之編號108-A0129
    鑑定報告（下稱系爭鑑定報告）記載系爭房屋於78年完工時
    ，並無鋼筋混凝土或新拌混凝土最大水溶性氯離子含量之國
    家標準，且氯離子含量檢測結果僅1處數值稍微偏高，此係
    因系爭房屋屋齡達30年所致，尚未影響結構安全，足見系爭
    房屋並非高氯離子建築物，亦無瑕疵。系爭契約附件之房地
    產買賣標的現況說明書（下稱系爭說明書）第3條第2項雖約
    定，氯離子含量檢測超過0.6kg/㎥時，買方得解除契約，但
    此約定係賦予買受人於房屋過戶前，得提前從速檢查系爭房
    屋氯離子含量之權利，解釋上應限於系爭房屋移轉過戶前才
    有適用。退步言，縱認系爭房屋有氯離子含量過高之瑕疵，
    但原審委託勤茂不動產估價師事務所（下稱勤茂事務所）鑑
    定結果，系爭不動產無瑕疵時之交易價格為1,903萬8,001元
    ，受瑕疵影響後之交易價格為1,757萬9,012元，而系爭契約
    所約定系爭不動產交易價格僅1,650萬元，顯見上訴人未受
    有任何逾付價金之損失等語，資為抗辯。並答辯聲明：上訴
    駁回。
三、經查，兩造於103年5月11日簽訂系爭契約，由上訴人以1,65
    0萬元購買被上訴人所有之系爭不動產，業於同年6月13日完
    成所有權移轉登記等情，為兩造所不爭（見原審卷第576頁
    ；本院卷第74頁），並有系爭契約、系爭不動產登記謄本等
    在卷可稽（見原審卷第27至59、171至189頁）。
四、上訴人主張系爭房屋有氯離子含量過高，致影響結構安全之
    瑕疵，請求減少買賣價金及不完全給付之損害賠償，為被上
    訴人以前詞所拒。茲就兩造爭點分別論斷如下：
　㈠按「物之出賣人對於買受人，應擔保其物依第373條之規定危
    險移轉於買受人時無滅失或減少其價值之瑕疵，亦無滅失或
    減少其通常效用或契約預定效用之瑕疵。但減少之程度，無
    關重要者，不得視為瑕疵。」、「買賣因物有瑕疵，而出賣
    人依前5條之規定，應負擔保之責者，買受人得解除其契約
    或請求減少其價金。但依情形，解除契約顯失公平者，買受
    人僅得請求減少價金。」「買受人因物有瑕疵，而得解除契
    約或請求減少價金者，其解除權或請求權，於買受人依第35
    6條規定為通知後6個月間不行使或自物之交付時起經過5年
    而消滅。」，民法第354條前段、第359條、第365條第1項分
    別定有明文。所謂物之瑕疵，係指存在於物之缺點而言，凡
    依通常交易觀念，或依當事人之約定，認為物應具備之價值
    、效用或品質而不具備者即為有瑕疵（最高法院90年度台上
    字第1460號判決意旨參照）。 
  ㈡系爭房屋一樓部分有混凝土氯離子含量過高之瑕疵：
　⒈依系爭契約第5條第6項約定：「簽約後，賣方就買賣標的物
    依法對買方負有瑕疵擔保責任，瑕疵重大如經政府許可之相
    關單位檢測確認為…海砂屋超過標準值…者，買方得主張解除
    契約。」（見原審卷第29頁）；及系爭契約附件之系爭說明
    書第3條第2項約定：「氯離子含量檢測約定（本條僅適用完
    成日期於70年1月1日以後之建物）：買方得自費並指定檢測
    廠商，請求賣方配合通例（註：主建物之樑、柱、樓板或剪
    力牆等共取3個樣本）辦理房屋氯離子含量檢測，其全部樣
    本檢驗結果之平均值如符合約定解約條件（民國70年1月1日
    ～87年6月25日之建物，其含氯量為0.6kg/㎥以下，民國87年6
    月26日以後者，其含氯量為0.3kg/㎥以下），除買賣雙方另
    有約定外，買方得逕行解除契約，賣方應退還買方全部買賣
    價金及檢測費用。」（見原審卷第41頁）；且系爭房屋之建
    築完成日為78年11月25日，此有建物登記謄本存卷可考（見
    原審卷第43頁），可徵兩造已約定系爭房屋之混凝土氯離子
    含量平均值不得超過0.6kg/㎥之標準。又本件經原審囑託土
    木技師公會鑑定，就系爭房屋1樓、2樓樑柱各取樣3處，檢
    測結果：1樓混凝土氯離子每立方公尺含量依序為0.533公斤
    、0.658公斤、1.080公斤，平均值為0.757kg/㎥；2樓混凝土
    氯離子每立方公尺含量依序為：0.504公斤、0.283公斤、0.
    686公斤，平均值為0.491kg/㎥等語，有系爭鑑定報告附卷可
    考（見原審卷第227、229頁），足證系爭房屋1樓部分之混
    凝土氯離子含量平均值已逾兩造約定之標準值0.6kg/㎥甚明
    ，是上訴人主張系爭房屋一樓部分有混凝土氯離子含量過高
    之重大瑕疵，應屬可採。
　⒉被上訴人雖抗辯：系爭房屋於78年完工時，並無鋼筋混凝土
    或新拌混凝土最大水溶性氯離子含量之國家標準，目前經濟
    部標準檢驗局國家標準中亦無「硬固混凝土之水溶性氯離子
    含量」之標準，工程實務上暫以CNS3090A2042「新拌混凝土
    最大水溶性氯離子含量」規定作為參考依據；且系爭說明書
    第3條第2項有關氯離子含量平均值超過0.6kg/㎥時，買方得
    逕行解約之約定，係賦予買受人於房屋過戶前，得提前從速
    檢查系爭房屋氯離子含量之權利，解釋上應限於房屋移轉過
    戶之前才有適用，故系爭房屋並無混凝土氯離子含量超標之
    瑕疵云云。惟查，買賣當時依通常交易觀念或雙方約定，認
    為物應具備之價值、效用或品質而不具備者即為瑕庛，是系
    爭房屋建築完成時，政府雖未就混凝土中氯離子含量制定國
    家標準，此或因當時尚不具備此方面之知識使然，然房屋所
    有權人於社會大眾具備此一知識、進而制定國家標準後，再
    以該房屋作為交易商品流通於市面，即應受現今國家標準之
    規範，始能符合社會大眾對於買賣標的物所應具備通常效用
    之期待。況依系爭說明書第3條第2項約定，混凝土氯離子含
    量平均值超過0.6kg/㎥時，買方得逕行解除契約等語，兩造
    應已合意以上開數值作為判斷混凝土氯離子含量是否過高之
    瑕疵標準；再參酌系爭契約第5條第6項約定「海砂屋經檢測
    超過標準值」屬瑕疵重大之態樣，足認兩造已特別約定以混
    凝土氯離子含量平均值是否超過0.6kg/㎥，作為系爭房屋有
    無物之瑕疵存在之認定基準。又建物混凝土有無氯離子含量
    過高之瑕疵，非經儀器檢測無從察知，應屬民法第356條第2
    、3項所指依通常檢查，不能發見之瑕疵及不能即知之瑕疵
    ；而系爭說明書第3條第2項約定，乃因於兩造簽訂契約後、
    系爭房屋交屋前，就被上訴人仍占有系爭房屋期間，特別約
    定被上訴人不得拒絕上訴人進入系爭房屋進行檢測，而為上
    訴人之權利，並非約定上訴人僅得於交屋前進行氯離子含量
    檢測，交屋後即不得再檢測，此觀系爭契約及系爭說明書全
    文均未約定上訴人於交屋後，即不得再就氯離子含量過高乙
    節主張物之瑕疵擔保責任或拋棄檢測之權利即明，足見兩造
    以系爭說明書所為氯離子含量平均值不得超過0.6kg/㎥之特
    別約定，於交屋後仍有適用，亦不得以交屋前上訴人未行檢
    測，即謂上訴人已視為承認所受領之物。被上訴人所辯上情
    ，尚不足取。
　⒊觀之卷附系爭房屋現場照片（見原審卷第65至85、247至251
    、257頁），系爭房屋之天花板、牆壁有多處整片面積呈現
    鋼筋裸露、混凝土脫落之情形；且系爭鑑定報告認定：⑴依6
    處混凝土中性化深度檢測結果，分別為1樓：3.0、2.5、1.4
    公分，平均值為2.3公分≧2.0公分；2樓：0.3、2.2、1.4公
    分，平均值為1.3公分≧2.0公分。依檢測數據研判，1樓的混
    凝土稍有劣化現象，而2樓混凝土中性化深度不會造成鋼筋
    加速生銹。⑵10處鋼筋保護層厚度檢測結果分別為1.3公分（
    1樓版）、8.0公分（1樓樑）、2.0公分（1樓版）、2.3公分
    （1樓版）、6.0公分（1樓樑）、2.5公分(2樓版）、4.8 (2
    樓樑）、6.9 (2樓樑）、2.3 (2樓版）、2.8公分（2樓版）
    。1樓版的平均值為1.87公分≧2.0公分，1樓樑的平均值為7.
    0公分≧2.0公分；2樓版的平均值為2.53公分≧2.0公分，2樓
    樑的平均值為5.85公分≧2.0公分。檢測數據與現場量測研判
    ，1、2樓版皆有局部底部鋼筋保護層厚度不足而使保護層混
    凝土脫落現象，然1、2樓的樑柱尚仍完整。⑶系爭房屋混凝
    土抗壓強度已有較低、局部混凝土氯離子含量稍偏高，且局
    部底部鋼筋保護層厚度不足情形，房屋結構宜適當補強與進
    行鋼筋防蝕處理，以增加房屋結構安全性等語（見原審卷第
    229頁）。足徵系爭房屋之整體結構安全性雖無虞，僅需進
    行房屋結構適當補強及鋼筋防蝕處理，惟1樓部分之混凝土
    氯離子含量平均值已超過系爭契約約定標準值0.6kg/㎥，且
    因混凝土中性化深度偏高造成混凝土稍有劣化現象，及樓版
    有局部底部鋼筋保護層厚度不足之情況，堪認此部分已減少
    其通常效用及價值，而有系爭契約特別約定之瑕疵（下稱系
    爭瑕疵）存在甚明；至於2樓部分之混凝土氯離子含量、抗
    壓強度、中性化深度及鋼筋保護層厚度，均在系爭契約約定
    及實務上一般檢測標準範圍內，即無瑕疵可言，是上訴人主
    張系爭房屋之2樓部分亦構成瑕疵，即屬無據。而依現場樓
    版鋼筋鏽蝕狀況均屬整片大面積發生推知，該瑕疵並非交屋
    後5年內因屋況老舊始逐漸產生，而係103年6月交屋時即已
    發生之瑕疵甚明，被上訴人抗辯系爭房屋1樓現況乃交屋後
    屋齡達30年老屋之正常現象，並非交屋當時物之瑕疵，核與
    本件鑑定結果不符，難以採憑，亦不得以系爭房屋結構仍屬
    安全，即謂並非瑕疵。
  ㈢上訴人得請求被上訴人返還應減少之價金126萬4,488元：　
　⒈被上訴人抗辯：本件縱有混凝土氯離子含量過高之瑕疵，但
    上訴人依系爭契約之約定，僅得主張解除契約，不得主張減
    少價金云云。查系爭契約第5條第6項及系爭說明書第3條第2
    項雖約定混凝土氯離子含量平均值超過0.6kg/㎥時，買方得
    解除契約等語，然依民法第359條規定，於出賣人應負瑕疵
    擔保責任之場合，買受人即得選擇解除契約或減少價金，惟
    該瑕疵於買受人所生之損害與解除對出賣人所生之損害，有
    失平衡者，即不得解除契約（最高法院88年度台上字第711
    號裁判要旨供參）。堪認相較於減少價金而言，解除契約對
    出賣人之影響更巨，乃有上述不得顯失公平之限制。準此，
    依舉重以明輕原則，兩造上述約定意旨顯在於因交易雙方認
    同氯離子含量是否過高屬該交易之重要事項，故明定除另有
    約定外，一旦系爭房屋氯離子含量逾約定標準，買受人即得
    主張解除契約，不受民法第359條規定倘解除契約顯失公平
    ，僅得請求減少價金之限制，非如被上訴人辯稱上訴人不得
    選擇請求減少價金，否則顯屬輕重失衡；且自系爭契約上開
    條款文義上言，上訴人「得」解除契約，亦有不解除契約之
    權利，惟尚無從得出兩造已約定排除民法第359條請求減少
    價金之適用，是被上訴人此節所辯，即屬無據。
　⒉按買受人因物有瑕疵而請求減少價金，應就買賣時瑕疵物與
    無瑕疵物之應有價值比較後，再按二者之差額占無瑕疵物應
    有價值之比例，計算其應減少之數額；買受人依民法第359
    條規定所得主張之價金減少請求權，一經買受人以意思表示
    行使，出賣人所得請求之價金，即於應減少之範圍內縮減之
    。換言之，出賣人於其減少之範圍內，即無該價金之請求權
    存在（最高法院99年度台上字第1972號、87年台簡上字第10
    號裁判意旨參照）。故買受人因買賣標的物有瑕疵，向出賣
    人請求減少價金後，對於因此溢付之價金，得依不當得利之
    規定請求返還。
　⒊經查，系爭房屋有混凝土氯離子含量超過約定標準值0.6kg/㎥
    ，而減少其通常效用及價值之系爭瑕疵存在，已如前述，則
    上訴人依民法第359條規定請求減少系爭契約買賣價金，並
    依民法第179條規定，請求返還溢付價金，自屬有據。又系
    爭房屋所存瑕疵致其價值減損乙節，經原審併將系爭鑑定報
    告送請勤茂事務所進行鑑價結果略以：依系爭鑑定報告鑑定
    結果，系爭房屋1樓之房地市場交易價格受到影響而有減損
    ，但2樓之房地市場交易價格不會受影響而減損；經由「瑕
    疵案例比較法」與「法院判決案例比較法」兩種方法之推估
    ，求得系爭房屋受氯離子含量偏高瑕疵影響時，對系爭不動
    產房地結合體正常價格所產生之減損價金比例分別為17.24%
     及11.03%，經考量收集資料可信度、估價種類目的條件差
    異、瑕疵資訊透明程度及減損比形成因素等條件後，決定「
    瑕疵案例買賣比較法」加權40%，「法院判決案例比較法」
    加權60%，作為本報告書最後推定之價金減損比例，即為：1
    7.24×40% ＋ll.03%×60%＝13.51%。故系爭不動產1樓房地結合
    體受瑕疵影響後之價格為：10,799,329元× (1－13.51%) ＝93
    4萬0,340元；2樓房地結合體受瑕疵影響後之價格為：8,238
    ,672元× (1－0%)＝8,238,672元。價格總結：⑴無瑕疵時系爭
    不動產之總價：①1樓合法登記房地與增建部分之價格為1,07
    9萬9,329元；②二樓合法登記房地與增建部分之價格為823萬
    8,672元；③合計1,903萬8,001元。⑵受瑕疵影響後系爭不動
    產之總價：①1樓合法登記房地與增建部分之價格為934萬0,3
    40元；②2樓合法登記房地與增建部分之價格為823萬8,672元
    ；③合計1,757萬9,012元等語，有勤茂事務所編號000000000
    號不動產估價報告書（下稱系爭估價報告）在卷可考（見原
    審卷第369、485、487頁）。又系爭房屋所在公寓原為5層樓
    之區分所有建物，而系爭房屋係將1、2樓合併登記所有使用
    ，此為兩造所不爭（見本院卷第66頁），並有建物測量成果
    圖在卷可證（見原審卷第521頁），則系爭估價報告區分系
    爭房屋1、2樓，分別鑑定1、2樓建物價值有無減損，尚無違
    誤，附此敘明。揆諸上開最高法院裁判意旨，系爭房屋於10
    3年5月11日買賣時為無瑕疵物與瑕疵物之「應有價值」差額
    為145萬8,989元（計算式：19,038,001元－17,579,012元＝1,
    458,989元），以該差額占無瑕疵物應有價值之比例計算本
    件買賣價金應減少之數額為126萬4,488元（計算式：1,650
    萬元×1,458,989/19,038,001＝1,264,488元，元以下四捨五
    入）。是上訴人依民法第359條規定請求減少價金126萬4,48
    8元範圍內，應屬有據，逾此範圍，不應准許。上訴人雖主
    張支出修繕費用92萬7,240元，並提出川田營造工程有限公
    司、天力國際事業有限公司、同富工程有限公司、盛格裝潢
    工程行估價單及致康裝潢工程行統一發票為證（見本院卷第
    123至141頁），然經核上開估價單所載施工項目，大多與室
    內裝潢有關，尚難認全部屬修復系爭瑕疵之必要費用；且上
    訴人縱然有此部分工程費用支出，仍與系爭不動產有無因系
    爭瑕疵造成交易貶值屬二事，即難以上開估價單、統一發票
    逕為上訴人有利之認定。
　⒋被上訴人抗辯：依系爭估價報告記載系爭不動產無瑕疵時之
    交易價格為1,903萬8,001元，受瑕疵影響後之交易價格為1,
    757萬9,012元，然系爭契約所約定系爭不動產交易價格僅1,
    650萬元，故上訴人未受有任何逾付價金之損失云云。惟查
    ，被上訴人供稱：伊居住在系爭房屋時，不知道有混凝土保
    護層脫落問題，故兩造交易時，伊未告知上訴人上情等語（
    見本院卷第161頁），足見兩造於103年間買賣系爭不動產時
    ，顯然未以系爭房屋1樓部分有混凝土氯離子含量過高之瑕
    疵，作為決定買賣價格1,650萬元之考量因素，而一般交易
    市場，當事人願以低於市場價格出售，其原因本有多端，如
    欲迅速出售以求供財務週轉等情形，本件被上訴人既非因告
    知該瑕疵後而減價出售，即難認上訴人未受有溢付價金之損
    失；況本院所採上開物之瑕疵價值減損之計算，係以系爭不
    動產於買賣時為瑕疵物與無瑕疵物之「應有價值」比較後，
    再按二者之差額占無瑕疵物應有價值之比例，計算其應減少
    比例之數額，並非逕以其市價扣除實際價值以為計算，是被
    上訴人此節所辯，亦不足採。
　㈣上訴人請求被上訴人賠償其另行租屋之損失22萬2,000元，為
    無理由：
　　按「因可歸責於債務人之事由，致為不完全給付者，債權人
    得依關於給付遲延或給付不能之規定行使其權利。因不完全
    給付而生前項以外之損害者，債權人並得請求賠償。」，民
    法第227條定有明文。上訴人固主張：伊為保存系爭房屋之
    瑕疵現況，以進行訴訟上鑑定及估價，致無法修繕居住使用
    系爭房屋，因而支出租屋費用22萬2,000元，依民法第227條
    第2項規定，被上訴人應賠償此部分瑕疵結果損害云云，並
    提出租賃契約書為證（見原審卷第563至574頁）。然查，兩
    造係於103年6月13日完成交屋及所有權移轉登記，上訴人自
    承：伊於108年3、4月間（即已使用系爭房屋約4年9個月）
    因將原供公司使用之系爭房屋，改為供自己居住使用重新裝
    修時，才發現系爭房屋有牆壁滲水、混凝土剝落等異狀，經
    自行檢測始發現混凝土氯離子含量超標等語（見原審卷第13
    、15頁民事起訴狀）。參以系爭房屋經土木技師公會鑑定結
    果，僅1樓部分之混凝土氯離子含量超過系爭契約約定之標
    準值0.6kg/㎥，2樓部分之混凝土氯離子含量、抗壓強度、中
    性化深度及鋼筋保護層厚度，均在系爭契約約定及實務上一
    般檢測標準範圍內，系爭房屋僅需做結構適當補強及進行鋼
    筋防蝕處理即可，已如前述，是系爭房屋雖於交屋時存有「
    混凝土氯離子含量超過約定標準值0.6kg/㎥」瑕疵情事，但
    尚不影響系爭房屋整體結構安全，僅需做適當補強即可，堪
    認本件被上訴人所交付、移轉登記之系爭不動產，仍可供安
    全居住使用。系爭房屋本即供上訴人開設公司使用中，上訴
    人既然本另有居住處所，係因另欲改作系爭房屋為居住使用
    重新裝潢，於未完成裝潢前，因生本件爭議始自行停工，系
    爭房屋既非有不能安全居住情形，自難謂有何侵害上訴人固
    有利益，而生加害給付之損害可言。上訴人此部分請求被上
    訴人賠償不完全給付之另行支付租金加害給付損害，即屬無
    據。
　㈤按給付無確定期限者，債務人於債權人得請求給付時，經其
    催告而未為給付，自受催告時起，負遲延責任。其經債權人
    起訴而送達訴狀，與催告有同一之效力；又遲延之債務，以
    支付金錢為標的者，債權人得請求依法定利率計算之遲延利
    息；應付利息之債務，其利率未經約定，亦無法律可據者，
    週年利率為5%，此觀民法第229條第2項、第233條第1項前段
    、第203條規定甚明，上訴人自得據此規定，請求加付法定
    遲延利息。查上訴人之民事起訴狀繕本係於108年5月20日送
    達被告，此有送達證書存卷可查（見原審卷第101頁），則
    其請求被上訴人給付自108年5月21日起算法定遲延利息，並
    無不合。
五、綜上所述，上訴人依民法第359條、第179條規定，請求被上
    訴人給付126萬4,488元，及自108年5月21日起至清償日止，
    按年息百分之五計算之利息部分，為有理由，應予准許；逾
    此範圍之請求，則屬無據，不應准許。從而原審就上開應准
    許部分，為上訴人敗訴之判決，尚有未洽，上訴論旨指摘原
    判決此部分不當，求予廢棄改判，為有理由，爰由本院廢棄
    改判如主文第二項所示。至於上訴人之請求不應准許部分，
    原審為上訴人敗訴之判決，並無不合，上訴意旨指摘原判決
    此部分不當，求予廢棄改判，為無理由，應駁回此部分之上
    訴。
六、本件事證已臻明確，兩造其餘之攻擊或防禦方法及所用之證
    據，經本院斟酌後，認為均不足以影響本判決之結果，爰不
    逐一論列，附此敘明。
七、據上論結，本件上訴為一部有理由、一部無理由，依民事訴
    訟法第450條、第449條第1項、第79條，判決如主文。
中　　華　　民　　國　　110 　年　　4 　　月　　14　　日
                  民事第十六庭  
                        審判長法  官  朱耀平
                              法  官  呂明坤
                              法  官  羅立德
正本係照原本作成。
不得上訴。
中　　華　　民　　國　　110 　年　　4 　　月　　16　　日
　　　　　　　　　　　　    　書記官  顧哲瑜